# 请教陈版，关于同股不同权的问题

提问人：gpqg 时间：2021-05-18 14:40:58
请教陈版，
（一）姓名（名称）：A（2%）（二）姓名（名称）：B（98%）公司注册资本 5000 万，A投资 100 万，B投资 4900 万。同时章程规定，B公司不向公司派董事、监事和高级管理人员，不直接参与公司的日常经营管理，仅对如下事项享有表决权，公司须提前 15 个工作日局面通知，经同意，并经公司股东会同意通过后实施。 1 、公司章程修改； 2 、对公司合并、分立、重组、解散、清算、破产、变更公司形式;3、公司增加或者减少注册资本;4、单个会计年度内，公司对外举借单独或合计超过公司最近一期经审计净资产40%以上的负债；在公司财产或资产上设定任何担保权益或对外提供保证担保，单独或合计超过公司最近一期经审计净资产的100%；公司转让资产事项单独或合计超过公司最近一期经审计净资产的10%。
5 、《公司法》和公司章程规定的需要股东会或股东代表大会表决的其他重大事项； 6 、对其权益可能造成重大影响的其他事项。B公司享有的权利，与其它权利冲突的，以本条为准。
我的问题是，根据章程的规定，B公司应该不享有实质性权利，而是保护性权利，那么是否可以认为A公司虽然持股比例为2%，但是能控制该公司？A公司是否能将该被投资纳入合并范围内？谢谢陈版！

回答人：chenyiwei
首先建议考虑该种安排背后的原因，考虑其商业理由和合理性。
其次，如果确实具有合理商业理由的，也应考虑A是否为B的代理人，因此实际控制权仍归属于B公司。这种情况类似于合伙企业中GP和LP之间的关系。一般情况下，除非A保证B的本金安全和获取约定收益（或者保底收益）且A确实有能力履行该承诺，否则这种情况下A一般应认定为代理人，不具有对被投资公司的控制权。